【裁判字號】    98,上訴,906
【裁判日期】    980428
【裁判案由】    搶奪等
【裁判全文】
臺灣高等法院臺中分院刑事判決         98年度上訴字第906號
上  訴  人
即  被  告  甲○○
                    現因另案於臺灣雲林監獄執行中
            乙○○
上列上訴人等因搶奪等案件，不服臺灣彰化地方法院九十七年度
訴字第三四五二號中華民國九十八年二月十八日第一審判決（起
訴案號：臺灣彰化地方法院檢察署九十七年度偵字第八九○○、
九八四四、九八六四、一○○二五、一○○五一、一○○八一、
一○○八六、一○一八四、一○二六八、一○三四五、一○五六
五號），提起上訴，本院判決如下：
    主  文
上訴駁回。
    理  由
一、按不服地方法院之第一審判決而上訴者，須提出上訴書狀，
    並應敘述具體理由，此為上訴必備之程式；其所提出之書狀
    未敘述上訴理由，或僅曾以言詞陳述上訴理由者，均應於上
    訴期間屆滿後二十日內補提理由書於第一審法院；第一審法
    院經形式審查，認逾期未補提上訴理由者，應定期間命補正
    ，逾期未補正者，為上訴不合法律上之程式，應以裁定駁回
    ；倘已提出上訴理由，但所提非屬具體理由者，則由第二審
    法院以上訴不合法律上之程式，判決駁回；以上於刑事訴訟
    法第三百五十條、第三百六十一條、第三百六十二條、第三
    百六十七條定有明文。而所謂「具體理由」，必係依據卷內
    既有訴訟資料或提出新事證，指摘或表明第一審判決有何採
    證認事、用法或量刑等足以影響判決本旨之不當或違法，而
    構成應予撤銷之理由，始克當之；倘僅泛言原判決認定事實
    錯誤、違背法令、量刑失之過重或輕縱，而未依上揭意旨指
    出具體事由，或形式上雖已指出具體事由，然該事由縱使屬
    實，亦不足以認為原判決有何不當或違法者，皆難謂係具體
    理由（最高法院九十七年台上字第八九二號刑事判決意旨參
    照）。
二、經查本案上訴人即被告甲○○（以下簡稱為被告甲○○）不
    服原審判決提起上訴，經核其上訴狀所載理由，係以：伊之
    雙親已經老邁而無工作能力，日常生活所需均由伊一人承擔
    ，而伊因右腳曾動過手術，不良於行，目前又經濟蕭條，求
    職不易，為解決家中窘境，才因此犯罪，並於犯後對於尚未
    被發覺之罪向警方自首，此部分應在量刑參考，並給伊自新
    機會等情詞，上訴指摘原審判決量刑不當。惟本案被告甲○
    ○共犯竊盜罪二十七罪、偽造文書及搶奪各一罪，所犯各罪
    並均有累犯應加重其刑之法定事由。而就其自首部分，原判
    決已依據刑法自首之規定減輕其刑。本案被告甲○○有多次
    施用毒品、施用化學合成麻醉藥品、搶奪、多次竊盜等前科
    紀錄，原審判決審酌其品行、所犯竊盜、偽造文書及搶奪各
    罪之犯罪情節、所生危害及其犯罪後之態度等一切犯罪情狀
    ，就其所犯之竊蹈罪，各處三月至四月之有期徒刑，另就所
    犯之偽造文書罪及搶奪罪，各處四月及十月之有期徒刑，核
    無量刑過重之不當。又被告甲○○所犯上開各罪被判處之有
    期徒刑共計八年五月，原審判決定其有期徒刑為五年，亦無
    定應執行刑不當之違法。此外，原審判決再審酌：被告甲○
    ○前有多次竊盜前科，其於九十七年三月九日執行完畢後，
    又多次因竊盜案件，經法院論罪科刑，但仍未能矯正其竊盜
    惡習，再為本案二十七次竊盜犯行，堪認其有犯罪習慣，其
    既未能經由入監執行方式，徹底戒除竊盜惡習，自應藉由積
    極勞動之工作環境，使其培養勤奮任事、樂觀進取之態度，
    以準備重返現實社會，就被告甲○○犯罪行為之嚴重性、犯
    罪手段所表現之危險性及對其將來行為之期待性綜合觀之，
    實有必要令入勞動處所施以強制工作等情，而依據竊盜犯贓
    物犯保安處分條例之相關規定，併予宣告被告甲○○應於刑
    之執行前，令入勞動場所強制工作三年，以收敦化教養之效
    ；此部分保安處分之宣告，於法亦無不合。本案被告甲○○
    以上開情詞指摘原判決量刑不當而提起上訴，依其所提出之
    上訴理由尚不足以認為原判決有何不當或違法，顯非屬具體
    理由，核之上揭說明，應認其上訴違背法律上之程式，應予
    以駁回，此部分並不經言詞辯論為之。
三、次查本案上訴人即被告乙○○（以下簡稱為被告乙○○）不
    服原審判決提起上訴，經核其上訴狀所載理由，係以：伊所
    犯竊盜罪，經原審判決有期徒刑四月確定，依照新法，應可
    服勞動服務折抵刑期，爰提起上訴，請求諭知勞動服務折抵
    刑期之標準等語。惟本案被告乙○○係犯竊盜罪而經原審法
    院判處有期徒刑四月，原審判決並依據刑法第四十一條第一
    項之規定，諭知有期徒刑如易科罰金，應以新台幣一千元折
    算一日；核無不合。被告乙○○上訴意旨請求法院宣告有期
    徒刑易服勞動服務之折算標準，於現行法尚屬無據。被告乙
    ○○以上開情詞指摘原判決不當而提起上訴，依其所提出之
    上訴理由尚不足以認為原判決有何不當或違法，顯非屬具體
    理由，核之上揭說明，應認其上訴違背法律上之程式，應予
    以駁回，此部分亦不經言詞辯論為之。
四、爰依刑事訴訟法第三百六十七條前段、第三百七十二條判決
    如主文。
中    華    民    國    98    年    4     月    28    日
            刑事第三庭   審判長法  官   王  增  瑜
                               法  官   梁  堯  銘
                               法  官   廖  柏  基
以上正本證明與原本無異。
被告甲○○偽造文書及搶奪部分，得上訴；竊盜部分，不得上訴
。
被告乙○○部分，不得上訴。
如不服本判決應於收受送達後十日內向本院提出上訴書狀，其未
敘述上訴之理由者，並得於提起上訴後十日內向本院補提理由書（
均須按他造當事人之人數附繕本）「切勿逕送上級法院」。
                               書記官   曾  煜  智
中    華    民    國    98    年    4     月    28    日


司法院資訊處製作；財團法人民間司法改革基金會備份。
